【裁判字號】    98,易,535
【裁判日期】    981109
【裁判案由】    竊盜
【裁判全文】
臺灣士林地方法院刑事判決               98年度易字第535號
公  訴  人  臺灣士林地方法院檢察署檢察官
被      告  丙○○
                    （現羈押於臺灣士林看守所）
上列被告因竊盜案件，經檢察官提起公訴（98年度偵字第12077
號），本院判決如下：
    主  文
丙○○竊盜，處有期徒刑參月，如易科罰金，以新臺幣壹仟元折
算壹日；又竊盜，處有期徒刑貳月，如易科罰金，以新臺幣壹仟
元折算壹日。應執行有期徒刑肆月，如易科罰金，以新臺幣壹仟
元折算壹日。
    事  實
一、丙○○前於民國96年間因竊盜案件，經本院於96年6 月29日
    以96年度士簡字第753 號判處罰金新臺幣（下同）5000元，
    於96年7 月30日確定，並於96年9 月19日執行完畢（尚不構
    成累犯）。詎其猶不知惕勵，竟意圖為自己不法之所有，於
    98年9 月1 日中午12時許，在臺北縣淡水鎮○○路109 號前
    （起訴書誤植為臺北縣淡水鎮○○路145 巷40號前），見甲
    ○所有車牌號碼BPV －083 號重型機車（下稱上開機車，價
    值15000 元）停放在該處而機車鑰匙未取下，認有機可趁，
    遂以使用甲○所有，插在上開機車上之機車鑰匙1 支發動電
    門之方式竊取上開機車，得手後供己使用。丙○○另為逃避
    警方查緝，復意圖為自己不法之所有，於同日下午2 時30分
    許，在臺北縣淡水鎮○○路145 巷40號前，以徒手旋開螺絲
    母之方式，竊取乙○○所有車牌號碼BII －553 號重型機車
    之車牌1 面（下稱上開車牌），得手後，即將上開車牌換裝
    懸掛在前竊得之上開機車上。嗣於翌日（即同月2 日）下午
    1 時30分許，丙○○騎乘上開機車（其中懸掛上開車牌）行
    經臺北縣淡水鎮○○路與民生路交岔口，因行跡可疑為警攔
    停而當場查獲。
二、案經臺北縣政府警察局淡水分局報告臺灣士林地方法院檢察
    署檢察官偵查起訴。
    理  由
壹、證據能力部分：
    本案所引用之供述及非供述證據，經本院依法踐行調查證據
    程序，檢察官及被告丙○○均不爭執各該證據之證據能力，
    且亦查無依法應排除其證據能力之情形，是後述所引用證據
    之證據能力均無疑義。
貳、實體部分：
一、訊據被告丙○○對於上揭事實坦白承認，並核與證人即被害
    人甲○、乙○○各於警詢時所證述其等分別失竊上開機車、
    上開車牌之情節一致（見偵查卷第11、14頁），此外，復有
    贓物認領保管單2 紙及臺北縣政府警察局車輛尋獲電腦輸入
    單2 份附卷可稽（附於偵查卷第23、24、26、28頁），堪認
    被告上開任意性自白，核與事實相符，可以採取。本件事證
    已經明確，被告上揭犯行足可認定，應依法論科。
二、核被告丙○○所為，均係犯刑法第320 條第1 項竊盜罪。再
    被告上開所犯2 次竊盜罪間，犯意各別，行為分殊，應分論
    併罰之。爰審酌被告正值壯年，不思正途，竟竊取他人所有
    財物，其所為對被害人造成財產上損失，所為非是，及被告
    犯罪之動機、目的、手段、竊得財物之價值、犯後態度、素
    行等一切情狀，分別量處如主文所示之刑，並均諭知易科罰
    金之折算標準，及依法定其應執行之刑，併諭知易科罰金之
    折算標準，以示懲儆。至公訴人雖就本件2 次竊盜犯行，對
    被告各求處有期徒刑2 月，惟本院審酌被告具體之犯罪情節
    及前揭各情，認應各處以如主文所示之刑為妥適，附此敘明
    。
據上論斷，應依刑事訴訟法第284 條之1 、第299 條第1 項前段
，刑法第320 條第1 項、第41條第1 項前段、第2 項、第51條第
5 款，刑法施行法第1 條之1 第1 項、第2 項前段，判決如主文
。
本案經檢察官王巧玲到庭執行職務。
中    華    民    國    98    年    11    月    9     日
                    刑事第七庭法  官  王美玲
以上正本證明與原本無異。
如不服本判決，應於收受送達後10日內向本院提出上訴書狀，其
未敘述上訴理由者，應於上訴期間屆滿後20日內向本院補提理由
書狀（均須按他造當事人之人數附繕本）。
                              書記官  簡湘雲
中    華    民    國    98    年    11    月    9     日
附錄論罪科刑法條：
刑法第320條第1項：
意圖為自己或第三人不法之所有，而竊取他人之動產者，為竊盜
罪，處五年以下有期徒刑、拘役或五百元以下罰金。


司法院資訊處製作；財團法人民間司法改革基金會備份。
